臺灣臺中地方法院民事判決 
                                    110年度豐簡字第698號
原      告  富邦產物保險股份有限公司

法定代理人  羅建明  
訴訟代理人  何正偉  
被      告  潘逸軒  

上列當事人間請求損害賠償事件，本院於民國110年11月24日言
詞辯論終結，判決如下：
    主      文
被告應給付原告新臺幣（下同）89萬0,988元，及自民國110年9
月22日起至清償日止，按週年利率百分之5計算之利息。
原告其餘之訴駁回。
訴訟費用1萬0,570元，由被告負擔9,806元，餘由原告負擔。
本判決原告勝訴部分，得假執行。但被告如以89萬0,988元為原
告預供擔保後，得免為假執行。
    事實及理由
壹、程序部分：
    被告經合法通知，未於言詞辯論期日到場，核無民事訴訟法
    第386條各款所列情形，應依原告之聲請，由其一造辯論而
    為判決。
貳、實體部分：　　
一、原告主張：被告於民國108年10月21日，駕駛車牌號碼000-0
    000號自用小貨車，行經臺中市○○區○村路000號前，因未注
    意車前狀況之過失，不慎擦撞原告所承保被保險人歐力士小
    客車租賃股份公司所有、羅文鍵駕駛之REA-6138號租賃小客
    車（下稱系爭車輛），造成系爭車輛受損，經送修估價修理
    費用計新臺幣（下同）96萬0,388元，原告已依保險契約悉
    數理賠，爰依保險代位及侵權行為之法律關係，請求被告如
    數賠付等語，並聲明：被告應給付原告96萬0,388元，及自
    起訴狀繕本送達被告翌日起至清償日止，按週年利率百分之
    5計算之利息。
二、被告未於言詞辯論期日到場，亦未提出準備書狀作何聲明或
    陳述。
三、得心證之理由：
  ㈠按因故意或過失，不法侵害他人之權利者，負損害賠償責任
    ，民法第184條第1項前段定有明文。又按汽車行駛時，駕駛
    人應注意車前狀況及兩車併行之間隔，並隨時採取必要之安
    全措施，道路交通安全規則第94條第3項定有明文。經查：
  1.原告主張被告於上開時、地，因未注意車前狀況，致雙方車
    輛發生碰撞，造成系爭車輛受損之事實，業據其提出道路交
    通事故當事人登記聯單、初步分析研判表、道路交通事故現
    場圖、被保險人行車執照影本、汽車駕駛執照、汽車險理賠
    申請書、汽車險重大賠案工料理算明細表、估價單、維修照
    片、電子發票證明聯為證（見本院卷第12至41頁）。並經本
    院依職權向臺中市政府警察局豐原分局調閱本件調查報告表
    、談話紀錄表、現場照片等核閱屬實（見本院卷第63至84頁
    ）。
　2.參以被告於警詢時陳述：我沿鎌村路行駛往豐原方向，於事
    故地點因前方車突然煞車，我也煞車，但來不及就撞到了等
    語（見本院卷第65頁）；佐以系爭車輛駕駛人於警詢時陳述
    ：我沿鎌村路行駛往豐原方向，因前方車輛減速，我也跟著
    減速，於事故地點被後車碰撞。然後再碰撞前車等語（見本
    院卷第67頁）。足認被告就本件車禍之發生有過失甚明。
  3.系爭車輛之受損，既係由雙方車輛碰撞所直接造成，與被告
    過失駕車行為間，自具相當因果關係。原告主張被告應負侵
    權行為損害賠償責任，自屬有據。
(二)按不法毀損他人之物者，被害人得請求賠償其物因毀損所減
    少之價額，民法第196條定有明文，且依該規定請求賠償物
    被毀損所減少之價額，得以修復費用為估定標準，但以必要
    者為限，如修理材料以新品換舊品，應予折舊（最高法院77
    年度第9次民事庭會議決議(一)決議要旨參照）。經查：
  1.原告已依保險契約支付系爭車輛修復費用96萬0,388元，有
    電子發票證明聯可佐（見本院卷第41頁）。其中零件費用占
    56萬4,231元，有汽車險重大賠案工料理算明細表、估價單
    可佐（見本院卷第17至30頁），而該零件材料係以新品更換
    舊品，零件費用自應考量折舊因素，計算原有舊零件之價值
    。而系爭車輛於108年7月出廠，有行車執照在卷可稽（見本
    院卷第15頁）。依行政院所頒「固定資產耐用年數表」及「
    固定資產折舊率表」之規定，小客車之耐用年數為5年，依
    定率遞減法每年折舊千分之369，並參酌「營利事業所得稅
    查核準則」第95條第8項所定：「固定資產提列折舊採用定
    率遞減法，以1年為計算單位，其使用期間未滿1年者，按實
    際使用之月數相當於全年之比例計算之，不滿1月者，以月
    計」，則至本件車禍事故之日即108年10月21日止，系爭車
    輛已使用4月。
  2.依上開方式扣除折舊額後，原告得請求之必要零件費為49萬
    4,831元（計算式詳如附表）。再加計工資39萬6,157元。原
    告得請求賠償車輛修理必要費用為89萬0,988元。
  ㈢按給付無確定期限者，債務人於債權人得請求給付時，經其
    催告而未為給付，自受催告時起，負遲延責任，其經債權人
    起訴而送達訴狀者，與催告有同一之效力；遲延之債務，以
    支付金錢為標的者，債權人得請求依法定利率計算之遲延利
    週年利率為百分之5，民法第229條第2項、第233條第1項前
    段、第203條分別定有明文。從而，原告本於保險代位、侵
    權行為之法律關係，請求被告給付自起訴狀繕本送達被告翌
    日（即110年9月22日，見本院卷第87頁）起至清償日止，按
    週年利率百分之5計算之利息，與上開規定，核無不合，應
    予准許。
四、綜上所述，原告依據保險法第53條、民法第184條第1項前段
    、第196條之規定，請求被告給付其89萬0,988元，及自110
    年9月22日起至清償日止，按週年利率百分之5計算之利息，
    為有理由，應予准許。逾此範圍之請求，為無理由，應予駁
    回。
五、本判決原告勝訴部分，係適用簡易程序所為被告敗訴之判決
    ，依民事訴訟法第389條第1項第3款規定，應依職權宣告假
    執行。另為衡平被告之利益，爰依同法第392條第2項規定，
    依職權宣告被告為原告預供擔保，得免為假執行。
六、本件訴訟費用額確定為10,570元（見本院卷第47頁、第51頁
    ），依民事訴訟法第79條，命兩造按主文第三項所示金額負
    擔。
中　　華　　民　　國　　110 　年　　 12 　月　　17　　日
                      臺灣臺中地方法院豐原簡易庭
                                  法　官　高士傑
以上正本係照原本作成。
如不服本判決，應於送達後20日內，向本院提出上訴狀並表明上
訴理由，如於本判決宣示後送達前提起上訴者，應於判決送達後
20日內補提上訴理由書（須附繕本）。如委任律師提起上訴者，
應一併繳納上訴審裁判費。
中　　華　　民　　國　　110 　年　　12  　月　17  　　日
                                  書記官　蔡伸蔚
附表
-----
折舊時間           金額
第1年折舊值        564,231×0.369×(4/12)=69,400
第1年折舊後價值    564,231-69,400=494,831